# 合并范围问题

提问人：jy03657116 时间：2023-03-15 19:49:03
背景：
A公司有三个股东B公司、C公司、D公司，B公司持股45%，C公司持股40%，D公司持股15%，A公司的章程以及股东的投资协议对股东会决策比例和董事会决策比例都没有特殊规定，股东会就是50%以上通过，董事会就是过半数通过，几个股东派的董事都没有过半数的情况。
C公司的实际控制人张三持有B公司2%股份，是B公司的董事和高管。
问题：
B公司合并范围是否包括A公司？换句话说，这个例子中，张三的双重身份是否影响合并范围的判断。
我自己判断是B公司不合并A公司，张三的双重身份在这个例子中不影响合并范围的认定。
请陈版和各位老师赐教。

回答人：chenyiwei
可以这样理解。张三对B公司只有重大影响，但不能主导B公司在涉及A公司财务和经营等相关活动事项上的表决来为C公司服务；反之C公司也不能利用张三的双重身份来使得B公司所持有的表决权为己服务。